【裁判字號】    97,台抗,545
【裁判日期】    970821
【裁判案由】    損害賠償
【裁判全文】
最高法院民事裁定              九十七年度台抗字第五四五號
再抗告人  丙○○○○○律師事務所
兼代表人  乙○○
上列再抗告人因與相對人甲○○間請求損害賠償事件，對於中華
民國九十七年五月三十日台灣高等法院裁定（九十七年度勞抗字
第六號），提起再抗告，本院裁定如下：
    主  文
再抗告駁回。
再抗告訴訟費用由再抗告人負擔。
    理  由
本件再抗告人乙○○具有律師資格，自毋庸委任律師為其訴訟代
理人，合先說明。次按對於抗告法院所為抗告有無理由之裁定再
為抗告，僅得以其適用法規顯有錯誤為理由，並經原法院之許可
者為限。前項許可，以原裁定所涉及之法律見解具有原則上之重
要性者為限，民事訴訟法第四百八十六條第四項、第五項分別定
有明文。又所謂適用法規顯有錯誤，係指確定裁判違背法規或現
存判例解釋者，或抗告法院所為之裁定，就其取捨證據自行確定
之事實，適用法規所持法律上判斷顯有錯誤而言。至抗告法院認
定事實錯誤，或就當事人提出之事實或證據疏於調查或漏未斟酌
，僅生調查證據是否妥適或裁定不備理由之問題，均與適用法規
顯有錯誤有間（本院六十三年台上字第八八○號及七十一年台再
字第二一○號判例參照）。本件再抗告人對於原法院所為抗告無
理由之裁定再為抗告，無非以：丙○○○○○律師事務所之組織
型態，應以美國法律為準，非以台灣稅務內規之二分法，不是獨
資就是合夥，原法院裁定顯然違背中美友好通商航海條約、本院
九十二年度台上字第二○三二號裁判要旨；退萬步言，依會計法
第十五條及民事訴訟法第四十條亦為非法人團體。原裁定適用法
規顯有錯誤云云，為其論據。惟查再抗告人既依律師法設立丙○
○○○○律師事務所，復未能提出其依外國法成立法人之證明，
更遑論此一法人已依法認許成立，縱再抗告人為外國法人，依民
事訴訟法第一百二十八條第一項規定，對其代表人為送達，即對
丙○○○○○律師事務所之法定代理人乙○○為送達，已生送達
效力。再抗告人再抗告意旨所稱情形，核與適用法規是否顯有錯
誤或所涉及之法律見解是否具有原則上重要性之情事，均屬無涉
。其再為抗告，即不應許可。本院尚不受原法院所具再抗告許可
意見書之拘束，應認再抗告人之再抗告為不合法。
據上論結，本件再抗告為不合法。依民事訴訟法第四百九十五條
之一第二項、第四百八十一條、第四百四十四條第一項前段、第
九十五條、第七十八條，裁定如主文。
中    華    民    國  九十七  年    八    月  二十一  日
                      最高法院民事第五庭
                          審判長法官  劉  延  村
                                法官  許  澍  林
                                法官  黃  秀  得
                                法官  李  寶  堂
                                法官  童  有  德
      本件正本證明與原本無異
                                      書  記  官
中    華    民    國  九十七  年    九    月    二    日
                                                Ａ


司法院資訊處製作；財團法人民間司法改革基金會備份。
